# 请教陈老师新收入准则下收入确认问题

提问人：wx_5a1aa9d49983 时间：2019-12-25 08:05:11
我司是一个简单的生产销售化工原料企业。合同有约定需要进行质量验收，不合格产品需要退货或换货，且约定在验收合格后客户付款。以前按风险转移确认收入，即在客户验收合格后开票确认收入。请教陈老师，现在在新收入准则下，是否是按发货即可确认，或者是在客户签收后确认，还是说跟以前以风险报酬转移一样，以验收合格为收入确认时点？

回答人：chenyiwei
这类情况下，如果合同条款无实质性修改，则新老准则下的收入确认时点无重大差异。

提问人：lxch119 时间：2019-12-27 08:05:11
陈版，
如何确认一个设备销售合同中的安装义务是可以单独区分的？
比如说：A 公司对外销售设备，需要安装调试。分为初步验收，最终验收，从初验到最终验收，差不多 3-6个月。
初步验收是确认 A 公司的设备是否正常，最终验收是确认生产线是否正常。
初步验收后到最终验收，期间会经历 3-6 个月，A 公司会有专门的技术服务团队驻场服务。合同是一个总的销售合同。
1.如果安装调试专业性较强，必须由 A 公司的技术人员完成，新的收入准则下，是否需要区分安装收入？如果不需要，是否需要在经过最终的验收后才能确认？
2. 如果安装调试不具有较强专业性，普通人员即可安装。新的收入准则下，是否需要区分安装收入？如果不需要，是否需要在经过最终的验收后才能确认？

回答人：chenyiwei
1 、不构成单项履约义务，验收后确认收入； 2 、可将按照区分为单项履约义务，但同时考虑是否需将安装调试过程中的技术指导区分为单项履约义务。